臺灣雲林地方法院刑事裁定
111年度聲字第685號
聲  請  人  臺灣雲林地方檢察署檢察官
受  刑  人  蔡雅婷



上列聲請人因受刑人數罪併罰有二裁判以上，聲請定其應執行之
刑（111年度執字第1531號），本院裁定如下：
    主  文
蔡雅婷所犯如附表所示之罪刑，應執行有期徒刑柒年。
    理  由
一、聲請意旨略以：受刑人蔡雅婷因違反毒品危害防制條例等案
    件，先後經判決確定如附表，符合數罪併罰之要件，應依刑
    法第53條及第51條第5款之規定，定其應執行之刑，爰依刑
    事訴訟法第477條第1項規定聲請裁定等語。
二、裁判確定前犯數罪者，併合處罰之；數罪併罰，有二裁判以
    上者，依第51條之規定，定其應執行之刑，刑法第50條第1
    項前段、第53條分別定有明文。又數罪併罰，分別宣告其罪
    之刑，依下列各款定其應執行者：……五、宣告多數有期徒刑
    者，於各刑中之最長期以上，各刑合併之刑期以下，定其刑
    期。但不得逾30年，刑法第51條第5款亦有明文。惟數罪併
    罰中之一罪，依刑法規定得易科罰金，若因與不得易科罰金
    之他罪，併合處罰結果而不得易科罰金時，原可易科部分所
    處之刑，自亦無庸為易科折算標準之記載（司法院院字第27
    02號解釋、司法院大法官釋字第144號解釋及第679號解釋理
    由書意旨可資參照）。故在數罪併罰，有二裁判以上，定其
    應執行之刑時，若有得易科罰金之罪與不得易科罰金之罪併
    合處罰結果而不得易科罰金時，原可易科部分所處之刑，自
    亦無庸為易科折算標準之記載。法律上屬於自由裁量事項，
    尚非概無法律性之拘束，在法律上有其外部界限及內部界限
    。前者法律之具體規定，使法院得以具體選擇為適當裁判，
    此為自由裁量之外部界限。後者法院為自由裁量時，應考量
    法律之目的，法律秩序之理念所在，此為自由裁量之內部界
    限。法院為裁判時，二者均不得有所踰越。在數罪併罰而有
    二裁判以上，應定其應執行刑之案件，法院所為刑之酌定，
    固屬自由裁量事項，然對於法律之內、外部界限，仍均應受
    其拘束（最高法院94年度台非字第21號判決意旨參照）。
三、經查：
  ㈠受刑人蔡雅婷所犯如附表編號２至號所示之罪不得易科罰金
    ，而附表編號１號所示之罪則得易科罰金，依照刑法第50條
    第1項但書、第2項之規定，除非受刑人請求檢察官聲請定其
    應執行之刑，否則上開各罪應不得併合處罰，而使受刑人喪
    失易科罰金之利益。惟受刑人就附表所示各罪，業已請求檢
    察官聲請合併定其應執行之刑，有臺灣雲林地方檢察署刑法
    第50條第1項但書案件是否請求定應執行刑調查表1紙在卷可
    稽，是依刑法第50條第2項規定，是檢察官向本院聲請定其
    應執行之刑，核屬正當。
  ㈡又受刑人所犯如附表所示之各罪，先後經臺灣嘉義地方法院
　　、臺灣高等法院臺南分院及本院判處如附表所示之刑，均分
    別確定在案，而其中如附表編號１至所示之罪，前經臺灣高
    等法院臺南分院以110年度聲字第472號裁定應執行有期徒刑
    4年確定；如附表至所示之罪，前經原判決即本院以110年
    度訴字第184號判決應執行有期徒刑2年確定，此有附表所示
    之刑事判決、裁定及臺灣高等法院被告前案紀錄表各1份附
    卷可憑，揆諸前揭說明，本院就附表編號１至所示之罪再為
    定應執行刑之裁判時，除不得逾越刑法第51條第5款所定法
    律之外部界限外，亦應受內部界限之拘束，即不得重於上開
    所定之應執行刑有期徒刑4年、2年及本院110年度訴字第357
    號判決判處有期徒刑1年10月加計後之總和，即7年10月。茲
    檢察官聲請就如附表所示各罪定其應執行之刑，本院審核該
    數罪俱係在首先確定之科刑判決（即附表編號１）確定前所
    犯，復無重複裁定情形，且上開各該犯罪事實最後判決之法
    院為本院，因認本件聲請為正當，應予准許。爰衡酌罪責相
    當原則及特別預防之刑罰目的，具體審酌受刑人如附表所示
    整體犯罪過程之各罪關係、各該行為之行為方式、危害情況
    、彼此間之時間與空間關係、偶發性、各別刑罰規範之目的
    、侵害法益之專屬性或同一性、輕重罪間體系之平衡、所犯
    數罪反應出之行為人人格特性及犯罪傾向、加重效益加重效
    益及整體犯罪非難評價等總體情狀，兼顧刑罰衡平之要求及
    矯正受刑人之目的，暨受刑人對於本案如何定應執行刑希望
    審酌其家庭狀況等情，有上開定應執行刑調查表1份存卷可
    佐等一切情狀，對於受刑人所犯數罪為整體非難評價，於不
    逾越內、外部界線之範圍內，合併定其應執行刑如主文所示
    。至原合於刑法第41條第1項前段規定得易科罰金之罪，因
    與不得易科罰金之罪合併處罰之結果，自亦不得易科罰金，
    無須再諭知易科罰金之折算標準，附此敘明。
四、依刑事訴訟法第477條第1項，刑法第50條、第53條、第51條
    第5款，裁定如主文。
中　　華　　民　　國　　111 　年　　8 　　月　　 22 　日
                  刑事第五庭  法  官  簡伶潔
以上正本證明與原本無異。  
如不服本裁定，應於裁定送達後5日內向本院提出抗告狀（須附
繕本）。
                              書記官  曾千庭
中　　華　　民　　國　　111 　年　　8 　　月　　23　　日
附表：受刑人蔡雅婷定應執行刑案件一覽表
 編            號             １            ２            ３  罪            名  施用第二級毒品 共同販賣第二級毒品 共同販賣第二級毒品  宣     告     刑  有期徒刑3月 有期徒刑3年6月 有期徒刑3年6月 犯   罪   日   期  109年4月5日 106年10月4日 106年10月7日 偵查機關  年度案號 機    關 臺灣嘉義地方檢察署 臺灣雲林地方檢察署 臺灣雲林地方檢察署  案    號 109年度毒偵字第517號 107年度偵字第4418號 107年度偵字第4418號    最 　 後 　 事 　 實 　 審 法    院 臺灣嘉義地方法院 臺灣高等法院臺南分院 臺灣高等法院臺南分院  案    號 109年度嘉簡字第696號 109年度上訴字第555號 109年度上訴字第555號  判決日期 109年6月24日 109年7月28日 109年7月28日    確 　 定 　 判 　 決 法    院 臺灣嘉義地方法院 臺灣高等法院臺南分院 臺灣高等法院臺南分院  案    號 109年度嘉簡字第696號 109年度上訴字第555號 109年度上訴字第555號  確定日期 109年8月5日 109年8月25日 109年8月25日 是否為得易科罰金之案件           是          否          否 備             註  ①臺灣嘉義地方檢察署109年度執字第2877號（臺灣雲林地方檢察署110年執更字第508號）。 ②編號１至經裁定應執行有期徒刑4年。 ①臺灣雲林地方檢察署109年度執字第3013號（臺灣雲林地方檢察署110年執更字第508號）。 ②編號１至經裁定應執行有期徒刑4年。 ①臺灣雲林地方檢察署109年度執字第3013號（臺灣雲林地方檢察署110年執更字第508號）。 ②編號１至經裁定應執行有期徒刑4年。 

 編            號             ４            ５            ６  罪            名  共同販賣第二級毒品 共同販賣第二級毒品 共同販賣第二級毒品  宣     告     刑  有期徒刑3年6月 有期徒刑3年6月 有期徒刑3年6月 犯   罪   日   期  106年10月10日 106年10月13日 106年10月16日 偵查機關  年度案號 機    關 臺灣雲林地方檢察署 臺灣雲林地方檢察署 臺灣雲林地方檢察署  案    號 107年度偵字第4418號 107年度偵字第4418號 107年度偵字第4418號    最 　 後 　 事 　 實 　 審 法    院 臺灣高等法院臺南分院 臺灣高等法院臺南分院 臺灣高等法院臺南分院  案    號 109年度上訴字第555號 109年度上訴字第555號 109年度上訴字第555號  判決日期 109年7月28日 109年7月28日 109年7月28日    確 　 定 　 判 　 決 法    院 臺灣高等法院臺南分院 臺灣高等法院臺南分院 臺灣高等法院臺南分院  案    號 109年度上訴字第555號 109年度上訴字第555號 109年度上訴字第555號  確定日期 109年8月25日 109年8月25日 109年8月25日 是否為得易科罰金之案件           否          否          否 備             註  ①臺灣雲林地方檢察署109年度執字第3013號（臺灣雲林地方檢察署110年執更字第508號）。 ②編號１至經裁定應執行有期徒刑4年。 ①臺灣雲林地方檢察署109年度執字第3013號（臺灣雲林地方檢察署110年執更字第508號）。 ②編號１至經裁定應執行有期徒刑4年。 ①臺灣雲林地方檢察署109年度執字第3013號（臺灣雲林地方檢察署110年執更字第508號）。 ②編號１至經裁定應執行有期徒刑4年。 

 編            號             ７            ８            ９  罪            名  共同販賣第二級毒品 共同販賣第二級毒品 共同販賣第二級毒品  宣     告     刑  有期徒刑3年6月 有期徒刑3年6月 有期徒刑3年6月 犯   罪   日   期  106年10月19日 106年10月22日 106年10月25日 偵查機關  年度案號 機    關 臺灣雲林地方檢察署 臺灣雲林地方檢察署 臺灣雲林地方檢察署  案    號 107年度偵字第4418號 107年度偵字第4418號 107年度偵字第4418號    最 　 後 　 事 　 實 　 審 法    院 臺灣高等法院臺南分院 臺灣高等法院臺南分院 臺灣高等法院臺南分院  案    號 109年度上訴字第555號 109年度上訴字第555號 109年度上訴字第555號  判決日期 109年7月28日 109年7月28日 109年7月28日    確 　 定 　 判 　 決 法    院 臺灣高等法院臺南分院 臺灣高等法院臺南分院 臺灣高等法院臺南分院  案    號 109年度上訴字第555號 109年度上訴字第555號 109年度上訴字第555號  確定日期 109年8月25日 109年8月25日 109年8月25日 是否為得易科罰金之案件           否          否          否 備             註  ①臺灣嘉義地方檢察署109年度執字第2877號（臺灣雲林地方檢察署110年執更字第508號）。 ②編號１至經裁定應執行有期徒刑4年。 ①臺灣雲林地方檢察署109年度執字第3013號（臺灣雲林地方檢察署110年執更字第508號）。 ②編號１至經裁定應執行有期徒刑4年。 ①臺灣雲林地方檢察署109年度執字第3013號（臺灣雲林地方檢察署110年執更字第508號）。 ②編號１至經裁定應執行有期徒刑4年。 

 編            號                                       罪            名  共同販賣第二級毒品 共同販賣第二級毒品 幫助販賣第二級毒品  宣     告     刑  有期徒刑3年8月 有期徒刑3年6月 有期徒刑1年10月 犯   罪   日   期  106年10月1日 106年10月28日 108年11月15日 偵查機關  年度案號 機    關 臺灣雲林地方檢察署 臺灣雲林地方檢察署 臺灣嘉義地方檢察署  案    號 107年度偵字第4418號 107年度偵字第4418號 109年度偵緝字第413號、109年度偵字第3114號    最 　 後 　 事 　 實 　 審 法    院 臺灣高等法院臺南分院 臺灣高等法院臺南分院 臺灣雲林地方法院  案    號 109年度上訴字第555號 109年度上訴字第555號 110年度訴字第184號  判決日期 109年7月28日 109年7月28日 110年11月29日    確 　 定 　 判 　 決 法    院 臺灣高等法院臺南分院 臺灣高等法院臺南分院 臺灣雲林地方法院  案    號 109年度上訴字第555號 109年度上訴字第555號 110年度訴字第184號  確定日期 109年8月25日 109年8月25日 110年12月28日 是否為得易科罰金之案件           否          否          否 備             註  ①臺灣雲林地方檢察署109年度執字第3013號（臺灣雲林地方檢察署110年執更字第508號）。 ②編號１至經裁定應執行有期徒刑4年。 ①臺灣雲林地方檢察署109年度執字第3013號（臺灣雲林地方檢察署110年執更字第508號）。 ②編號１至經裁定應執行有期徒刑4年。 ①臺灣雲林地方檢察署111年度執字第138號。 ②編號至經原判決定應執行有期徒刑2年。 

 編            號             13            14            15  罪            名  幫助販賣第二級毒品 幫助販賣第二級毒品 幫助販賣第二級毒品  宣     告     刑  有期徒刑1年10月 有期徒刑1年10月 有期徒刑1年10月 犯   罪   日   期  108年12月7日 108年12月16日 109年4月3日 偵查機關  年度案號 機    關 臺灣嘉義地方檢察署 臺灣嘉義地方檢察署 臺灣嘉義地方檢察署  案    號 109年度偵緝字第413號、109年度偵字第3114號 109年度偵緝字第413號、109年度偵字第3114號 110年度偵緝字第128號、110年度偵字第2971號    最 　 後 　 事 　 實 　 審 法    院 臺灣雲林地方法院 臺灣雲林地方法院 臺灣雲林地方法院  案    號 110年度訴字第184號 110年度訴字第184號 110年度訴字第357號  判決日期 110年11月29日 110年11月29日 111年5月19日    確 　 定 　 判 　 決 法    院 臺灣雲林地方法院 臺灣雲林地方法院 臺灣雲林地方法院  案    號 110年度訴字第184號 110年度訴字第184號 110年度訴字第357號  確定日期 110年12月28日 110年12月28日 111年6月16日 是否為得易科罰金之案件           否          否          否 備             註  ①臺灣雲林地方檢察署111年度執字第138號。 ②編號至經原判決定應執行有期徒刑2年。 ①臺灣雲林地方檢察署111年度執字第138號。 ②編號至經原判決定應執行有期徒刑2年。 臺灣雲林地方檢察署111年度執字第1531號。